【裁判字號】    95,台上,2424
【裁判日期】    950504
【裁判案由】    違反槍砲彈藥刀械管制條例等罪
【裁判全文】
最高法院刑事判決            九十五年度台上字第二四二四號
    上  訴  人  甲○○
                        在押.
上列上訴人因違反槍砲彈藥刀械管制條例等罪案件，不服台灣高
等法院高雄分院中華民國九十五年一月十九日第二審判決（九十
四年度上訴字第一七五八號，起訴案號：台灣高雄地方法院檢察
署九十四年度偵字第一○六九○、一○八五七號），提起上訴，
本院判決如下：
    主  文
上訴駁回。
    理  由
壹、寄藏手槍、子彈部分：
按刑事訴訟法第三百七十七條規定，上訴於第三審法院，非以判
決違背法令為理由，不得為之。是提起第三審上訴，應以原判決
違背法令為理由，係屬法定要件。如果上訴理由書狀並未依據卷
內訴訟資料，具體指摘原判決不適用何種法則或如何適用不當，
或所指摘原判決違法情事，顯與法律規定得為第三審上訴理由之
違法情形，不相適合時，均應認其上訴為違背法律上之程式，予
以駁回。上訴意旨略稱：上訴人雖曾供承扣案槍枝係受第三人唐
信源之託代為保管，但除上訴人之自白外，並無證據可供證明，
扣案之槍彈實為同案被告吳明賢所持有、寄藏，上訴人係為吳明
賢承擔罪責，原判決任意推定，顯然有違反刑事訴訟法第一百五
十四條第二項、第一百五十六條第二項規定之違背法令等語。
惟查：本部分原判決維持第一審依想像競合犯之例從一重論處上
訴人甲○○以未經許可，寄藏手槍罪刑（累犯），駁回其在第二
審之上訴，係以上訴人已坦承有於原判決事實欄二所載時、地，
受案外人唐信源之託，代為保管而寄藏如事實欄所示之手槍及制
式子彈等事實，及依憑扣案之手槍一支（含彈匣一個）、子彈八
顆、彈殼一顆，暨內政部警政署刑事警察局（下稱刑事警察局）
刑鑑字第○九四○○八二○一七號槍彈鑑定書（扣案槍枝經鑑定
係義大利BERETTA廠製92F型，口徑九mm制式半自動手槍，機械性
能良好，可擊發同口徑制式子彈，認具殺傷力；子彈八顆，均係
口徑九mm制式子彈，具殺傷力）等證據資料，為論罪依據。並敘
明上訴人復供承有於原判決事實欄三所載時、地，持前揭手槍、
子彈，朝天空發射一槍，用以恐嚇京華KTV 員工等情，該採自案
發現場之彈殼一顆，經刑事警察局鑑定結果，係已擊發之口徑九
mm制式彈殼，亦有該局刑鑑字第○九四○○六六一○三號槍彈鑑
定書可稽。以該子彈既可經擊發，且與前開八顆子彈屬同一口徑
，同係來自於唐信源，自亦具殺傷力。詳敘上訴人之自白，既有
上開證據足資補強以擔保其真正，與事實相符，所犯寄藏手槍、
子彈之犯行，堪以認定。復說明槍砲彈藥刀械管制條例所謂寄藏
，係指受他人之委託代為保管，其保管本身所為之持有，既係寄
藏之當然結果，法律上自宜僅就寄藏行為為包括之評價，不應另
就持有予以論罪。上訴人受唐信源之委託代為保管上揭手槍、子
彈，係犯同條例第七條第四項之未經許可寄藏手槍罪、第十二條
第四項之未經許可寄藏子彈罪；同時寄藏手槍及子彈，為一行為
觸犯二罪名，依刑法第五十五條規定從一重之寄藏手槍罪處斷。
核其論述與論理法則、證據法則皆無違背，適用法律亦無違誤。
查同案被告吳明賢被訴寄藏槍彈部分，已據原審判決無罪確定，
上訴人漫指扣案之槍彈係吳明賢所持有、寄藏，顯與卷存訴訟資
料不符，要難謂為適法之第三審上訴理由。且原判決並非單憑上
訴人之自白，作為其有罪判決之唯一證據，上訴意旨係對原審採
證認事之職權行使，及原判決已說明論斷之事項，徒憑己意重為
事實爭辯，核與法律規定得為第三審上訴理由之違法情形，不相
適合，應認其關於違反槍砲彈藥刀械管制條例案件部分之上訴為
違背法律上之程式，予以駁回。
貳、恐嚇部分：
按刑事訴訟法第三百七十六條所列各罪之案件，經第二審判決者
，不得上訴於第三審法院，為該法條所明定。本件上訴人因違反
槍砲彈藥刀械管制條例等罪案件，原審就恐嚇部分係依刑法第三
百零五條規定論處罪刑，核屬刑事訴訟法第三百七十六條第一款
之案件。依首開說明，既經第二審判決，此部分自不得上訴於第
三審法院，上訴人猶提起上訴，顯為法所不許，應予駁回。
據上論結，應依刑事訴訟法第三百九十五條前段，判決如主文。
中    華    民    國  九十五  年    五    月    四    日
                      最高法院刑事第七庭
                          審判長法官  呂  潮  澤
                                法官  吳  昆  仁
                                法官  孫  增  同
                                法官  趙  文  淵
                                法官  吳      燦
      本件正本證明與原本無異
                                      書  記  官
中    華    民    國  九十五  年    五    月    九    日
                                                      Ｖ


司法院資訊處製作；財團法人民間司法改革基金會備份。
